【裁判字號】    95,易,236
【裁判日期】    950306
【裁判案由】    竊盜
【裁判全文】
臺灣桃園地方法院刑事判決               95年度易字第236號
聲  請  人  台灣桃園地方法院檢察署檢察官
被      告  羅金安冒名張永松.
                    巷19號1.
上列被告因竊盜案件，經檢察官聲請簡易判決處刑（九十四年度
偵字第二Ｏ九一二號），本院認有刑事訴訟法第四百五十一條之
一第四項但書第三款情形，改行通常訴訟程序，茲判決如下：
    主  文
本件公訴不受理。
    理  由
一、聲請意旨略以：被告羅金安（冒名張永松部分，應由檢察官
    另分案偵辦）基於意圖為自己不法所有之概括犯意，先於民
    國九十四年十一月五日晚上七時三十分許，在桃園縣桃園市
    ○○街一一四三號前，持自備鑰匙竊取被害人乙○○所有之
    車牌號碼Ｚ七—二二七五號自用小客車一部。復於同月十二
    日左右，在桃園縣大園鄉青年城停車場內，持Ｔ型扳手竊取
    被害人甲○○所有之ＣＭ—九二四Ｏ號車牌二面後，將車牌
    換掛在上揭所竊得之自用小客車上，嗣於同月十八日晚上九
    時三十分許，警員在桃園縣平鎮市○○街一三六巷二Ｏ七號
    前，執行肅竊勤務時查獲，始悉上情，並扣得自備鑰匙、Ｔ
    型扳手各一支等物。因認被告涉犯刑法第第三百二十一條第
    一項第三款之攜帶兇器竊盜罪嫌等語。
二、按刑事訴訟法第二百六十六條規定起訴之效力不及於檢察官
    所指被告以外之人，即所謂起訴對人之效力。而同法第二百
    六十四條第二項第一款規定起訴書應記載被告之姓名、性別
    等資料或其他足資辨別之特徵，係為確定刑罰權對象之用，
    其起訴之對象為被告其「人」，而非僅在其「姓名」，故如
    某甲冒用某乙之名於偵查中應訊，其特定之人應為某甲，並
    非被冒名之某乙，檢察官係對某甲實施偵查，如認其有犯罪
    嫌疑並對之提起公訴，雖誤以乙名起訴，僅姓名錯誤，其起
    訴所指被告之人（即應接受審判之人）應為某甲而非某乙，
    法院於審理時，若已查明係甲冒用乙之名義應訊，則應以甲
    為其審判對象，此時僅須逕將判決書當事人欄之姓名更正為
    甲，並註明其係冒用某乙姓名，即屬適法，最高法院九十一
    年度台上字第二二二一號、八十二年度台非字第四０六號判
    決可資參照。本件，被告羅金安於警訊、偵查時，均係冒用
    張永松之名義應訊，並於警訊筆錄、權利告知單、桃園縣政
    府警察局楊梅分局通知書文件等偽冒張永松簽名並按指印、
    於檢察官偵訊筆錄偽冒張永松之簽名，業據本院調閱被告羅
    金安存檔於刑事警察局之照片資料（附本院卷）與被告羅金
    安於本件為警員查獲之照片（見九十四年度偵字第二Ｏ九一
    二號偵查卷第十二），經比對結果，足認本件警方所逮捕之
    人確係被告羅金安而非「張永松」無訛，並有張永松之陳述
    狀一份附卷足憑。而被告羅金安於逮捕後隨即移送臺灣桃園
    地方法院檢察署檢察官偵訊，此有桃園縣政府警察局楊梅分
    局解送人犯報告書、臺灣桃園地方法院檢察署點名單可佐（
    見九十四年度偵字第二Ｏ九一二號偵查卷第三至四頁、第三
    十一頁)， 堪認本件檢察官偵查起訴所指之對象應係被告羅
    金安其人，檢察官雖因被告冒名應訊而於聲請簡易判決處刑
    書上誤載被告姓名為「張永松」，揆之前揭說明，本院僅需
    更正被告姓名而為審理即可，合先敘明。次按已經提起公訴
    或自訴之案件，在同一法院重行起訴者，應諭知不受理之判
    決，刑事訴訟法第三百零三條第二款定有明文。再按連續犯
    之行為業經就一部分起訴者依審判不可分之原則應就全部予
    以審理，不能就其他部分另案再行起訴；檢察官就犯罪事實
    之一部起訴者，其效力及於全部，即無從就其他部分再行起
    訴。已經提起公訴之案件如在同一法院重行起訴者，應諭知
    不受理之判決；牽連犯、連續犯之行為，業經就一部起訴者
    ，依審判不可分之原則，應就全部予以審理，不能就牽連犯
    、連續犯之其他部分，另案再行起訴。如在同一法院再就牽
    連犯、連續犯之其他部分犯罪事實，再行起訴，即應諭知不
    受理之判決（最高法院四十五年度台非字第三號、四十八年
    度台上字第一四八號及五十三年度台上字第一三八三號判決
    意旨可資參照）。
三、經查：本件被告於附表編號一至四號所示之犯罪手法，在桃
    園縣境內各處，連續竊取附表編號一至四號所示之人之財物
    ，業據臺灣桃園地方法院檢察署檢察官於九十三年十二月三
    十日以九十三年度偵字第三七五二號、第一六七六一號提起
    公訴，而於九十四年一月二十六日繫屬本院，並由本院以九
    十四年度易字第一一一號受理在案（下稱前案），此有臺灣
    高等法院被告前案紀錄表、臺灣桃園地方法院檢察署九十三
    年偵字第三七五二號、第一六七六一號起訴書各一份附卷可
    稽。嗣被告於附表編號五至七號所示時、地，連續竊取附表
    編號五至七號所示之人之財物，亦均經臺灣桃園地方法院檢
    察署檢察官認與前案有連續犯關係，而併由本院九十四年度
    易字第一一一號審理，此有該署九十四年度偵字第二一三三
    號、第四四Ｏ七號、第一四一一四號併案意旨書各一份存卷
    可參。而本案係由臺灣桃園地方法院檢察署檢察官於九十四
    年十二月二十三日聲請簡易判決處刑，於九十五年一月二十
    三日始繫屬本院（以下稱本案），亦有本件聲請簡易判決處
    刑書及本院收狀章戳在卷可參。綜觀前案、併案部分與本案
    之被告相同，犯罪構成罪名相同，被告於前案、併案部分中
    所涉連續竊盜之犯罪時間，與本案聲請簡易判決處刑書所指
    竊盜犯行之犯罪時間緊接，方法雷同，並均在桃園縣境內而
    有地緣關係，顯係基於概括犯意為之，應為連續犯。從而，
    本案經聲請簡易判決處刑之竊盜犯行部分，與前案經起訴之
    連續竊盜犯行部分，應具有連續犯之裁判上一罪關係，而前
    案繫屬時間較本案繫屬時間為前，依照前開判例及說明，本
    件爰不經言詞辯論，逕為諭知不受理之判決，並將本案移由
    繫屬在先之前案併同審理，附此敘明。
四、臺灣桃園地方法院檢察署九十五年度偵字第二Ｏ二一號移送
    併辦審理，因本件應諭知不受理判決，已如前述，本院無從
    審究上開併辦案件，應退回檢察官另為適法處理。又本件原
    經檢察官聲請簡易判決處刑，經本院簡易庭認有刑事訴訟法
    第四百五十一條之一第四項但書第三款所列情形，依同法第
    四百五十二條規定，適用通常程序審理，併予敘明。
據上論斷，應依刑事訴訟法第四百五十二條、第三百零三條第二
款、第三百零七條，判決如主文。
中    華    民    國    95    年    3     月    6     日
                      刑事第一庭 審判長法  官 曾淑華
                                       法  官 王耀興
                                       法  官 黃梅淑
以上正本證明與原本無異。
如不服本判決，應於判決送達後10日內向本院提出上訴狀（應附
繕本），上訴於臺灣高等法院。
                                       書記官  魏里安
中    華    民    國    95    年    3     月    6     日
附表：紀年均為【民國】
┌─┬────┬────┬─────┬───────┬─────┐
│編│犯罪時間│犯罪地點│竊得財物  │犯罪方法      │偵查案號  │
│號│        │        │          │              │          │
├─┼────┼────┼─────┼───────┼─────┤
│1 │92年9月 │桃園縣觀│李鳳桂所有│不詳工具      │93年度偵字│
│  │8日上午 │音鄉新坡│車牌號碼2P│              │第3752號  │
│  │9時許   │村新生路│-0481 號自│              │（現由本院│
│  │        │120-1 號│用小貨車1 │              │以94年度易│
│  │        │前      │輛        │              │字第111號 │
│  │        │        │          │              │審理中）  │
├─┼────┼────┼─────┼───────┼─────┤
│2 │92年12月│桃園縣大│陳財富所有│駕駛李鳳桂所有│93年度偵字│
│  │9日     │園鄉新生│發電機兩部│車牌號碼2P-048│第3752號  │
│  │        │路陳財富│          │1 號自用小貨車│（現由本院│
│  │        │承包高速│          │載運竊取      │以94年度易│
│  │        │鐵路局周│          │              │字第111號 │
│  │        │邊重劃工│          │              │審理中）  │
│  │        │程工地  │          │              │          │
├─┼────┼────┼─────┼───────┼─────┤
│3 │92年12月│桃園縣大│劉份經營之│夥同真實姓名年│93年度偵字│
│  │10日    │園鄉埔心│尚優實業有│籍不詳年成年男│第3752號  │
│  │        │村22鄰埔│限公司所有│子，駕駛李鳳桂│（現由本院│
│  │        │心96號劉│盤頭1個   │所有車牌號碼2P│以94年度易│
│  │        │份經營之│          │-0481 自用小貨│字第111號 │
│  │        │尚優實業│          │車共同載運竊取│審理中）  │
│  │        │有限公司│          │              │          │
├─┼────┼────┼─────┼───────┼─────┤
│4 │93年10月│桃園縣大│簡耀華所有│拾撿路旁石頭砸│93年度偵字│
│  │11日凌晨│園鄉內海│車牌號碼G3│毀車窗玻璃後，│第16761號 │
│  │1時30分 │村民族路│-4898 號自│破壞電源鎖以接│（現由本院│
│  │許      │5 號前  │用小客車1 │線方式啟動車輛│以94年度易│
│  │        │        │輛        │              │字第111 號│
│  │        │        │          │              │審理中）  │
├─┼────┼────┼─────┼───────┼─────┤
│5 │93年9月 │桃園縣桃│臺灣電力公│夥同蔡榮祥，由│94年度偵字│
│  │2日晚上 │園市三元│司桃園區處│羅金安攜帶客觀│第2133號  │
│  │7時30分 │街會稽橋│所有螺絲帽│上足以致人生命│（現併由本│
│  │許      │下      │8組       │、身體危險之破│院以94年易│
│  │        │        │          │壞剪、梅花扳手│字第111號 │
│  │        │        │          │、六角扳手、活│審理中）  │
│  │        │        │          │動扳手各1 把、│          │
│  │        │        │          │安全背帶1 條與│          │
│  │        │        │          │大型梅花扳手、│          │
│  │        │        │          │紅柄梅花扳手各│          │
│  │        │        │          │2 把等工具竊取│          │
├─┼────┼────┼─────┼───────┼─────┤
│6 │94年2月 │桃園縣觀│臺灣電力股│夥同張浩倫，攜│94年度偵字│
│  │26日下午│音鄉台66│份有限公司│帶客觀上足供兇│第4407號  │
│  │1時30分 │線快速道│所有之鍍鋅│器使用之切割機│（現併由本│
│  │許      │路6.9公 │角鐵3支（ │等工具，由羅金│院以94年易│
│  │        │里處之涵│重約5公斤 │安負責把風，張│字第111號 │
│  │        │洞      │，價值約新│浩倫徒手竊取臺│審理中）  │
│  │        │        │臺幣5 百元│灣電力股份有限│          │
│  │        │        │）        │公司所有之鍍鋅│          │
│  │        │        │          │角鐵3 支，並將│          │
│  │        │        │          │其放到渠等所駕│          │
│  │        │        │          │駛車牌HU-1892 │          │
│  │        │        │          │號自用小客車車│          │
│  │        │        │          │上後，張浩倫接│          │
│  │        │        │          │續以發電機連接│          │
│  │        │        │          │切割機，拆下涵│          │
│  │        │        │          │洞下方之水管鐵│          │
│  │        │        │          │架之螺絲，著手│          │
│  │        │        │          │以切割機切割之│          │
│  │        │        │          │方式竊取該水管│          │
│  │        │        │          │鐵架之際，為警│          │
│  │        │        │          │查獲          │          │
├─┼────┼────┼─────┼───────┼─────┤
│7 │94年7月 │桃園縣平│杜元佑所有│不詳方式竊取  │94年度偵字│
│  │10日晚上│鎮市新德│之車牌號碼│              │第14114號 │
│  │9時30分 │街66號前│MK-8630號 │              │（現併由本│
│  │許      │        │自用小客車│              │院以94年易│
│  │        │        │1 部（車內│              │字第111號 │
│  │        │        │有之磨托羅│              │審理中）  │
│  │        │        │拉廠牌之行│              │          │
│  │        │        │動電話1 具│              │          │
│  │        │        │及身份證影│              │          │
│  │        │        │本、該自用│              │          │
│  │        │        │小客車保險│              │          │
│  │        │        │卡各1 張）│              │          │
└─┴────┴────┴─────┴───────┴─────┘


司法院資訊處製作；財團法人民間司法改革基金會備份。
